【裁判字號】    98,交聲,4102
【裁判日期】    981218
【裁判案由】    交管條例聲異
【裁判全文】
臺灣板橋地方法院交通事件裁定        98年度交聲字第4102號
原處分機關  交通部公路總局臺北區監理所
異  議  人
即受處分人  甲○○
上列異議人即受處分人因違反道路交通管理處罰條例案件，不服
交通部公路總局臺北區監理所中華民國98年11月2 日北監營裁字
第裁40-CZ0000000號、第裁40-CZ0000000號、第裁40-CZ0000000
號等三件裁決處分（舉發案號：臺北縣政府警察局98年6 月4 日
北縣警交大字第CZ0000000 號、98年6 月8 日北縣警交大字第CZ
0000000 號、98年7 月29日北縣警交大字第CZ0000000 號），聲
明異議，本院裁定如下：
    主  文
異議均駁回。
    理  由
一、原處分意旨略以：異議人即受處分人甲○○所有之車號FRW-
    628 號重型機車，經人駕駛先後於：(一)民國98年5 月17日9
    時28分許、(二)同年月24日9 時25分許、(三)同年7 月5 日9 時
    3 分許，均在臺北縣板橋市縣○○道與環河路口（華翠橋下
    ），均有「駕車行經有燈光號誌管制之交岔路口闖紅燈」之
    違規行為，經臺北縣政府警察局執勤員警分別製單對於該車
    所有人即異議人逕行舉發，並查證違規屬實，爰依道路交通
    管理處罰條例第53條第1 項規定，每件各裁處罰鍰新臺幣（
    下同）1 千8 百元（合計裁處罰鍰5 千4 百元），並依同條
    例第63條第1 項第3 款規定（漏載第3 款），每件各記違規
    點數3 點（合計記違規點數9 點）。
二、異議意旨略以：異議人因搬家未辦理變更車籍地址，造成罰
    單累積，並非所願。異議人目前待業中，連房租及卡債都繳
    不出，如果可以，願以勞役代替罰鍰云云。
三、按汽車駕駛人，行經有燈光號誌管制之交岔路口闖紅燈者，
    處1 千8 百元以上5 千4 百元以下罰鍰，並記違規點數3 點
    ，道路交通管理處罰條例第53條第1 項、第63條第1 項第3
    款定有明文。次按，汽車駕駛人有闖紅燈之情形，當場不能
    或不宜攔截製單舉發者，得逕行舉發；逕行舉發，應記明車
    輛牌照號碼、車型等可資辨明之資料，以汽車所有人為被通
    知人製單舉發，同條例第7 條之2 第1 項第1 款、同條第4
    項規定明確。又二以上違反道路交通管理之行為，應分別舉
    發、處罰，違反道路交通管理事件統一裁罰基準及處理細則
    第3 條第1 項前段亦有明定。
四、經查：本件異議人即受處分人甲○○所有之車號FRW-628 號
    重型機車，經人駕駛先後於：(一)民國98年5 月17日9 時28分
    許、(二)同年月24日9 時25分許、(三)同年7 月5 日9 時3 分許
    ，均在臺北縣板橋市縣○○道與環河路口（華翠橋下），均
    有「駕車行經有燈光號誌管制之交岔路口闖紅燈」之違規行
    為，經臺北縣政府警察局執勤員警分別製單對於該車所有人
    即異議人逕行舉發，嗣異議人到案提出申訴後，原處分機關
    於審查後認上開違規均屬實，遂依道路交通管理處罰條例第
    53條第1 項規定，每件各裁處罰鍰1 千8 百元（合計裁處罰
    鍰5 千4 百元），並依同條例第63條第1 項第3 款規定（漏
    載第3 款），每件各記違規點數3 點（合計記違規點數9 點
    ）等情，此有採證照片6 幀、舉發通知單3 紙、交通違規案
    件申訴書1 紙、臺北縣政府警察局海山分局98年10月12日北
    縣警海交裁字第0980042117號函1 份、違反道路交通管理事
    件裁決書3 份附卷可稽。而異議人對於其所有之機車於上揭
    時、地，經人駕駛有闖紅燈之事實均未爭執，是本件違規至
    為明確。再者，本件原處分機關就上開3 件違規事實，均對
    異議人裁處法定最低額之罰鍰1 千8 百元及記違規點數，換
    言之，均以受處罰人係於指定期限內繳納罰鍰或到案聽候裁
    決之標準予以處理，並未認定其有逾越應到案期限之情形，
    故異議人縱有搬家情事，顯未因送達問題導致其蒙受較不利
    之法律效果。異議人所辯：因搬家未辦理變更車籍地址，造
    成罰單累積云云，縱令非虛，亦難動搖原處分機關所為裁決
    處分之正當性。至於異議人所謂願以勞役代替罰鍰云云，於
    法尚嫌無據，更不能憑此脫免處罰。從而，本件舉發單位認
    異議人所有之機車，經人駕駛於上揭時、地，先後3 次有「
    駕車行經有燈光號誌管制之交岔路口闖紅燈」之違規行為，
    因當場不能或不宜攔截製單舉發，分別製單對於該車所有人
    即異議人逕行舉發，原處分機關進而依道路交通管理處罰條
    例第53條第1 項、第63條第1 項第3 款及違反道路交通管理
    事件統一裁罰基準表之規定，每件各裁處法定最低額之罰鍰
    1 千8 百元（合計裁處罰鍰5 千4 百元），並各記違規點數
    3 點（合計記違規點數9 點），均屬有據，核無違法或不當
    之處。異議人執持前詞，對原處分機關所為之上開3 件裁決
    處分聲明異議，為無理由，均應駁回。
五、依道路交通管理處罰條例第87條第2 項，道路交通案件處理
    辦法第19條，裁定如主文。
中    華    民    國    98    年    12    月    18    日
                  交通法庭  法  官  朱嘉川
以上正本證明與原本無異。
如不服本裁定應於送達後5日內向本院提出抗告狀。
                            書記官  陳聖儒
中    華    民    國    98    年    12    月    21    日


司法院資訊處製作；財團法人民間司法改革基金會備份。
